臺灣高雄地方法院刑事判決　　　　　　100年度審易字第609號
公　訴　人　臺灣高雄地方法院檢察署檢察官
被　　　告　張崇銘
　　　　　　鄭智文
上列被告因竊盜等案件，經檢察官提起公訴（99年度偵字第3271
8號），本院依簡式審判程序判決如下：
    主  文
張崇銘犯攜帶兇器竊盜罪，處有期徒刑陸月，如易科罰金，以新
臺幣壹仟元折算壹日；又犯收受贓物罪，處拘役伍拾日，如易科
罰金，以新臺幣壹仟元折算壹日。
鄭智文犯竊盜罪，處有期徒刑肆月，如易科罰金，以新臺幣壹仟
元折算壹日。
    事  實
一、張崇銘意圖為自己不法之所有，於民國99年5 月17日18時許
    ，在高雄市○○區○○路455 巷6 弄7 號住處，持客觀上足
    供兇器使用之扳手1 支，卸下其父親張錦文所有車牌號碼PJ
    T-762 號機車之車牌而持有之。鄭智文於99年5 月19日21時
    8 分許，在高雄市新興區○○○路65號享溫馨KTV 前，見陳
    官逸所有之車牌號碼215-CZL 號重型機車鑰匙未拔停放該處
    ，認有機可乘，意圖為自己不法之所有，以前揭鑰匙發動機
    車駛離現場之方式竊得該車。旋於同日23時許，在高雄市大
    社區戶政事務所旁停車場，將竊得之機車交付予張崇銘使用
    。張崇銘明知鄭智文所交付之機車係來路不明之贓物而收受
    之，並當場將該機車車牌卸下，換裝上開竊得之PJT-762 號
    車牌。嗣於99年5 月26日凌晨3 時15分許，為警在屏東縣屏
    東市三山18號旁發現該機車，循線查知上情。
二、案經屏東縣政府警察局屏東分局報告臺灣屏東地方法院檢察
    署呈請臺灣高等法院高雄分院檢察署檢察長令轉臺灣高雄地
    方法院檢察署及高雄市政府警察局新興分局移送臺灣高雄地
    方法院檢察署檢察官偵查起訴。
    理  由
一、按本件被告張崇銘、鄭智文所犯均係死刑、無期徒刑、最輕
    本刑為3 年以上有期徒刑以外之罪，其等於審理時就前揭被
    訴事實均為有罪之陳述，經法官告知簡式審判程序之旨，並
    聽取其與公訴人之意見後，本院認無不得或不宜改依簡式審
    判程序進行之處，爰依刑事訴訟法第273 條之1 第1 項、第
    284 條之1 ，裁定本件進行簡式審判程序，合先敘明。
二、上開事實，業經被告張崇銘、鄭智文於本院審理中坦白承認
    ，核與證人張錦文、羅展宏於警詢中；證人張俊昇、陳官逸
    於警詢及偵查中證述之情節相符。此外，並有屏東縣政府警
    察局屏東分局扣押筆錄、扣押物品目錄表、扣押物品收據、
    高雄市政府警察局車輛協尋電腦輸入單各1 份、贓物領保管
    單2 份、監視錄影器擷取翻拍照片2 張在卷可參，足認被告
    2 人之自白均與事實相符。從而，本件事證明確，被告等之
    犯行均堪認定，應依法論科。
三、按行為後法律有變更者，適用行為時之法律，但行為後之法
    律有利於行為人者，適用最有利於行為人之法律，刑法第2
    條第1 項定有明文。經查，被告張崇銘行為後，刑法第321
    條已於100 年1 月26日修正通過，並自同年月28日施行。依
    修正後刑法第321 條第1 項第3 款規定：「犯竊盜罪而有下
    列情形之一者，處6 月以上、5 年以下有期徒刑，得併科新
    臺幣10萬元以下罰金：三攜帶兇器而犯之者。」，其中法定
    刑部分，修正前刑法第321 條第1 項並無併科罰金之規定，
    應以修正前之規定對被告較為有利。是依上述條文修正前、
    後之比較及刑法第2 條第1 項規定之「從舊從輕」原則，自
    應適用被告行為時之法律，即修正前刑法第321 條第1 項第
    3 款之相關規定，予以論處。
四、按刑法第321 條第1 項第3 款所稱兇器，其種類並無限制，
    凡客觀上足對人之生命、身體、安全構成威脅，具有危險性
    之兇器均屬之，且祇須行竊時攜帶此種具有危險性之兇器為
    已足，不以攜帶之初有行兇之意圖為必要（最高法院79臺上
    字第5253號判例意旨可資參照）。查被告張崇銘竊取車牌所
    使用之扳手雖未扣案，然其既可作為卸下車牌之工具，可見
    其為金屬製品且質地堅硬，若持之揮打，客觀上顯然足以對
    人之生命、身體、安全構成威脅，具有危險性，應屬兇器無
    誤。是核(一)被告張崇銘所為，係犯修正前刑法第321 條第1
    項第3 款之攜帶兇器竊盜及刑法第349 條第1 項之收受贓物
    罪。檢察官認被告張崇銘上開竊盜行為係犯刑法第320 條第
    1 項之竊盜罪，尚有未合，惟因二者基本社會事實同一，爰
    依法變更起訴法條。被告張崇銘所犯上開2 罪，犯意各別、
    行為互殊，應分論併罰。(二)被告鄭智文所為，係犯刑法第32
    0 條第1 項之竊盜罪。本院審酌被告2 人均有竊盜前科，素
    行不佳，有臺灣高等法院被告前案紀錄表2 份在卷可參，且
    均正值青年，不思以正途取財，顯未能尊重他人財產權，另
    被告張崇銘收受來源不明之機車，足以助長竊盜歪風，並增
    加偵查犯罪員警追查贓物之困難，所為均有不該，惟考以被
    告2 人均能坦承犯行，態度尚稱良好，被告張崇銘所竊取者
    係其父親所有機車車牌，惡性稍輕，所竊物品均由被害人領
    回，損害已有減輕等一切情狀，分別量處如主文第1 、2 項
    所示之刑，並諭知易科罰金之折算標準。至被告張崇銘行竊
    車牌所用之扳手1 支並未扣案，因被告張崇銘辯稱業已滅失
    ，且無證據證明尚屬存在，爰不諭知沒收。
據上論斷，應依刑事訴訟法第273 條之1 第1 項、第284 條之1
、第299 條第1 項前段、第300 條，刑法第2 條第1 項、第320
條第1 項、第349 條第1 項、第41條第1 項前段，修正前刑法第
321 條第1 項第3 款、刑法施行法第1 條之1 第1 項、第2 項前
段，判決如主文。
本案經檢察官王兆琳到庭執行職務。
中    華    民    國    100   年    3     月    30    日
                  刑事第十庭  法  官  方錦源
以上正本證明與原本無異。
如不服本判決應於收受送達後10日內向本院提出上訴書狀，並應
敘述具體理由；如未敘述上訴理由者，應於上訴期間屆滿後20日
內向本院補提理由書（均須按他造當事人之人數附繕本）「切勿
逕送上級法院」。
中    華    民    國    100   年    3     月    30    日
                              書記官  冒佩妤
附錄本案論罪科刑法條：
中華民國刑法(94.02.02)第320條
（普通竊盜罪、竊佔罪）
意圖為自己或第三人不法之所有，而竊取他人之動產者，為竊盜
罪，處5 年以下有期徒刑、拘役或 5 百元以下罰金。
意圖為自己或第三人不法之利益，而竊佔他人之不動產者，依前
項之規定處斷。
前二項之未遂犯罰之。
中華民國刑法(94.02.02)第349條
（普通贓物罪）
收受贓物者，處 3 年以下有期徒刑、拘役或 5 百元以下罰金。
搬運、寄藏、故買贓物或為牙保者，處 5 年以下有期徒刑、拘
役或科或併科 1 千元以下罰金。
因贓物變得之財物，以贓物論。
修正前刑法第321 條第1 項第3 款
犯竊盜罪而有左列情形之一者，處6 月以上、5 年以下有期徒刑
：
三攜帶兇器而犯之者。
刑法第320 條第1 項
意圖為自己或第三人不法之所有，而竊取他人之動產者，為竊盜
罪，處5 年以下有期徒刑、拘役或500 元以下罰金。
刑法第349 條第1 項
收受贓物者，處3 年以下有期徒刑、拘役或5 百元以下罰金。